臺灣桃園地方法院刑事判決　　　　　　　 94年度訴字第376號
　　公　訴　人　臺灣桃園地方法院檢察署檢察官
　　被　　　告　乙○○
　　被　　　告　甲○○　男　3.
上列被告因違反毒品危害防制條例案件，經檢察官提起公訴（93
年度偵字第10209 、10210 、19794 號，93年度毒偵字第2610
號），被告於準備程序進行中為有罪之陳述，經本院合議庭裁定
由受命法官獨任進行簡式審判程序，本院判決如下：
    主      文
乙○○共同連續持有第一級毒品，處有期徒刑陸月，如易科罰金
，以參佰元折算壹日。扣案海洛因伍小包（淨重零點貳壹公克、
零點壹陸公克、參點壹玖公克）、安非他命參小包（毛重零點陸
玖肆公克、壹點零陸貳公克），大麻壹小包（毛重零點柒公克）
沒收銷燬之。
甲○○共同連續持有第一級毒品，累犯，處有期徒刑陸月。扣案
海洛因伍小包（淨重零點貳壹公克、零點壹陸公克、參點壹玖公
克）、安非他命參小包（毛重零點陸玖肆公克、壹點零陸貳公克
），大麻貳小包（毛重零點柒公克、零點陸公克）沒收銷燬之。
又施用第一級毒品，累犯，處有期徒刑壹年。扣案注射針筒貳拾
支沒收。又施用第第二級毒品，累犯，處有期徒刑拾月。扣案安
非他命貳小包（毛重貳點陸公克）沒收銷燬之，玻璃吸管貳支、
酒精燈壹個、吸食器壹組、分裝袋伍拾個沒收。應執行有期徒刑
貳年，扣案海洛因伍小包（淨重零點貳壹公克、零點壹陸公克、
參點壹玖公克）、安非他命參小包（毛重零點陸玖肆公克、壹點
零陸貳公克），大麻貳小包（毛重零點柒公克、零點陸公克），
安非他命貳小包（毛重貳點陸公克）均沒收銷燬之。注射針筒貳
拾支、玻璃吸管貳支、酒精燈壹個、吸食器壹組、分裝袋伍拾個
沒收
    事  實
一、甲○○於民國88年間因犯竊盜罪經本院88年度易緝字第171
    號判處有期徒刑1 年6 月，於89年1 月7 日確定，89年5 月
    15日入監執行，91年8 月10日執行完畢。又於88年間因施用
    毒品案件，經施以強制戒治期滿，由臺灣桃園地方法院檢察
    署檢察官於89年5 月9 日以88年度偵緝字第826 號、89年度
    戒偵字第278 號為不起訴處分確定，再於89年間因施用毒品
    案件，經臺灣桃園地方法院檢察署檢察官以89年度毒偵字第
    2843號案提起公訴並聲請強制戒治，強制戒治部分於90年6
    月29日期滿，施用毒品犯行經本院以89年度訴字第871 號判
    處有期徒刑10月、8 月，應執行有期徒刑1 年5 月確定，於
    91年8 月11日起接續執行（後因假釋經撤銷，現執行殘刑中
    ）。
二、甲○○、乙○○明知海洛因及安非他命分別為毒品危害防制
    條例公告之第1 級與第2 級毒品，未經許可，不得持有，甲
    ○○竟未經許可而無故持有第1 級毒品海洛因及第2 級毒品
    安非他命，又恐其出門在外遭警查緝，於92年月19日晚間7
    時許，在桃園縣桃園市○○○街147 號7 樓，將第1 級毒品
    海洛因1 小包（淨重0.21公克）及第2 級毒品安非他命3 小
    包（毛重0.694 公克、1.062 公克）委託乙○○代為保管，
    乙○○亦知悉甲○○所交付保管之物為海洛因及安非他命而
    仍共同持有之。於同日晚間9 時許，甲○○與乙○○相偕到
    桃園縣桃園市○○路133 號「久久電子遊戲場」內，遇警臨
    檢，甲○○趁隙逃逸，乙○○為警查獲，並扣得上開海洛因
    1 小包（淨重0.21公克）及安非他命3 小包（毛重0.694 公
    克、1.062 公克）。
三、甲○○、乙○○承前共同持有第1 級毒品之概括犯意，於93
    年4 月9 日晚間，甲○○又委託乙○○代為保管海洛因1 小
    包（淨重0.16公克）而共同持有該毒品。嗣2 人亦一同前往
    上址之久久遊樂場，至4 月10日凌晨1 時許，在上開久久遊
    樂場為警查獲，並在乙○○身上扣得上開海洛因1 小包（淨
    重0.16公克），甲○○則趁隙逃逸。
四、甲○○基於施用第1 級毒品海洛因及第2 級毒品安非他命之
 　 犯意，於93年6 月28日下午3 時30分為警採尿前回溯26小時
    及96小時之某時，在不詳地點施用海洛因及安非他命。嗣於
    同年6 月27日晚間，甲○○與乙○○又承前共同持有第1 級
    毒品及第2 級毒品之概括犯意，於外出時甲○○再將海洛因
    3 小包（淨重3.19公克）、注射針筒20支及其持有之第2級
    毒品大麻1 小包（毛重0.7 公克）寄放在乙○○身上，乙○
    ○明知此情仍共同持有上開毒品。於同日晚間8 時50分許，
    在桃園縣中壢市○○路112 號前，甲○○因另案遭通緝而為
    警查獲，並在乙○○身上起獲前開毒品及針筒，復於甲○○
    所駕駛車牌4279─ＨＥ號自用小客車內扣得安非他命2 小包
    （毛重共2.6 公克）、吸食器1 組及分裝袋50個，再於其中
    壢市○○路128 號住處房間內，起獲大麻1 小包（毛重0.6
    公克）、煙斗1 支、玻璃吸管2 支、酒精燈1 個等物。
五、案經桃園縣政府警察局大溪分局、中壢分局、大園分局報告
　　臺灣桃園地方法院檢察署檢察官偵查起訴。本院合議庭依甲
    ○○、乙○○於準備程序進行中為有罪之陳述，裁定由受命
    法官獨任進行簡式審判程序審理。
    理  由
一、上揭事實業據被告乙○○、甲○○坦承不諱，並經查獲之員
    警陳俊廷、方寧舟於偵查中證述明確，且先後3 次扣案白粉
    、煙草經法務部調查局鑑驗，分別含有第1 級毒品海洛因成
    分及第2 級毒品大麻成分，白色或透明結晶粉末、黃色粉末
    經送行政院衛生署藥品管理局檢驗，則含有第2 級毒品安非
    他命成分，有法務部調查局調科壹字第080007219 號、第00
    0000000 號、第000000000 號、第000000000 號鑑定通知書
    4 紙及行政院衛生署管制藥品管理局檢驗管檢字第09300018
    46號成績書1 紙附卷可稽。另甲○○施用第1 級毒品海洛因
    及第2 級毒品安非他命部分，復有臺灣檢驗科技股份有限公
    司之濫用藥物尿易檢驗報告1 紙在卷，及扣案吸食器1 組、
    玻璃吸管2 枝、酒精燈1 個、注射針筒20支、分裝袋50個可
    為佐證。又被告甲○○前因施用毒品案件，經施以強制戒治
    於90年6 月29日期滿等情，亦有臺灣高等法院被告前案紀錄
    表附卷足憑。綜上，被告甲○○、乙○○共同持有第一、級
    毒品，及甲○○施用第1 、2 級毒品之犯行均堪認定，被告
    2 人犯行明確，應依法論科。
二、按海洛因、安非他命、大麻分屬毒品危害防制條例第2 條第
    1 項、第2 項規定之第1 級毒品、第2 級毒品。核被告乙○
    ○所為，係違反毒品危害防制條例第11條第1 項持有第1 級
    毒品罪及第2 項持有第2 級毒品罪。乙○○就上開犯行，與
    甲○○有犯意聯絡及行為分擔，為共同正犯。乙○○先後多
    次持有第1 級毒品及第2 級毒品之犯行，均時間緊接，方法
    相同，顯係基於概括犯意反覆為之，為連續犯，應依刑法第
    56條規定各論以一罪，並均加重其刑。又以一行為同時持有
    第1 級毒品及第2 級毒品，為想像競合犯，應依刑法第55條
    規定論以較重之連續持有第1 級毒品罪。被告甲○○係違反
    毒品危害防制條例第10條第1 項施用第1 級毒品罪、第2項
    施用第2 級毒品罪及第11條第1 項持有第1 級毒品罪、第2
    項持有第2 級毒品罪。甲○○於93年6 月27日為警查獲持有
    海洛因及安非他命之低度行為，為施用之高度行為所吸收不
    另論罪。甲○○就持有第1 級毒品及第2 級毒品之犯行，與
    乙○○間有犯意聯絡及行為分擔，為共同正犯。甲○○先後
    多次持有第1 級毒品及第2 級毒品之犯行，均時間緊接，方
    法相同，顯係基於概括犯意反覆為之，為連續犯，應依刑法
    第56條規定各論以一罪，並均加重其刑。甲○○以一行為同
    時持有第1 級毒品及第2 級毒品，為想像競合犯，應依刑法
    第55條規定論以較重之連續持有第1 級毒品罪。甲○○所犯
    上開連續持有第1 級毒品及施用第一、二級毒品三罪間，犯
    意各別、罪名互異，應分論併罰。又甲○○有如事實欄所載
    論罪科刑執行等情，有臺灣告等法院被告全國前案紀錄表在
    卷可稽，其於5 年內再犯本件有期徒刑以上之連續持有第1
    級毒品罪及施用第1 級、第2 級毒品罪，均為累犯，應依刑
    法第47條規定，分別遞加重其刑及加重其刑。爰審酌被告2
    人共同持有毒品及甲○○施用毒品之動機、目的、手段，犯
    行所生之危害，於92年12月19日經警查獲後猶不知峻悔，復
    再度持有及施用毒品為警一再查獲，惟犯後坦承犯行態度良
    好等一切情狀，各量處如主文所示之刑，以示儆懲。
三、扣案海洛因5 小包（淨重0.21公克、0.16公克、3.19公克）
    、安非他命3 小包（毛重0.694 公克、1.062 公克）、2 小
    （毛重2.6 公克），大麻2 小包（毛重0.7 公克、0.6 公克
    ），屬毒品危害條例第2 條第2 項第1 、2 款之第1 、2 級
    毒品，不問屬於犯人與否，應依同條例第18條第1 項前段沒
    收銷燬之。玻璃吸管2 支、酒精燈1 個、注射針筒20支、分
    裝袋50個、吸食器1 組為被告甲○○所有供犯罪所用之物，
　　應依刑法第38條第1 項第2 款宣告沒收。扣案煙斗1 支不能
    證明為甲○○施用毒品犯罪所用之物，爰不予宣高沒收。
四、據上論斷，應依刑事訴訟法第273 條之1 、第299 條第1 項
    前段，毒品危害防制條例第10條第1 項、第2 項、第11條第
    1 項、第2 項、第18條第1 項前段，刑法第11條前段、第28
    條、第56條、第55條、第47條、第41條第1 項前段、第38條
    第1 項第2 款、第51條第5 款，罰金罰鍰提高標準條例第2
    條，判決如主文。
中　　華　　民　　國　　94　　年　　3 　　月    31　　日
                          臺灣桃園地方法院刑事第六庭
                              法  官　蔡寶樺
以上正本證明與原本無異。
如不服本判決應於送達後10日內向本院提出上訴狀（應附繕本）
，上訴於臺灣高等法院。
                              書記官　王泰元
中　　華　　民　　國　　94　　年　　3　 　月 　　31 　日
